臺灣高等法院刑事裁定
111年度聲字第4033號
聲  請  人  臺灣高等檢察署檢察官
受  刑  人  林和駿




上列聲請人因受刑人數罪併罰有二裁判以上，聲請定其應執行之
刑（聲請案號：臺灣高等檢察署111年度執聲字第1906號），本
院裁定如下：
    主  文
甲○○犯如附表一所示各罪所處之刑，應執行有期徒刑陸年肆月。
    理  由
一、按定應執行刑，不僅攸關國家刑罰權之行使，於受刑人之權
    益亦有重大影響，除顯無必要或有急迫情形外，法院於裁定
    前，允宜予受刑人以言詞、書面或其他適當方式陳述意見之
    機會，程序保障更加周全。本院已於民國111年12月1日收受
    受刑人甲○○（下稱受刑人）回函表示關於本件定應執行刑案
    件之意見（本院卷第157頁），合先敘明。
二、聲請意旨略以：受刑人因違反兒童及少年性剝削防制條例等
    數罪，先後經判決確定如附表一所示，應依刑法第53條、第
    51條第5款規定，定其應執行之刑，爰依刑事訴訟法第477條
    第1項聲請裁定等語。
三、按裁判確定前犯數罪者，併合處罰之；數罪併罰，分別宣告
    其罪之刑，若宣告多數有期徒刑者，於各刑中之最長刑期以
    上，各刑合併之刑期以下，定其刑期，但不得逾30年，刑法
    第50條第1項前段、第51條第5款分別定有明文。又數罪併罰
    ，有二裁判以上者，依第51條之規定，定其應執行之刑，同
    法第53條亦定有明文。再按刑事訴訟法第370條第2項、第3
    項，已針對第二審上訴案件之定應執行之刑，明定有不利益
    變更禁止原則之適用；分屬不同案件之數罪併罰，倘一裁判
    宣告數罪之刑，曾經定其執行刑，再與其他裁判宣告之刑定
    其執行刑時，在法理上亦應同受此原則之拘束（最高法院10
    3年度第14次刑事庭會議決議意旨參照）。基此，上開更定
    之應執行刑，不應比前定之應執行刑加計其他裁判所處刑期
    或所定應執行刑後為重，否則即與法律秩序理念及法律目的
    之內部界限有違，難謂適法（最高法院93年度台非字第192
    號判決意旨參照）。
四、經查：受刑人因違反兒童及少年性剝削防制條例等案件，先
    後經本院判決判處如附表一所示之刑確定，且各罪俱係於附
    表一編號1所示判決確定日期（111年3月10日）前所為，就
    上開各案犯罪事實為最後判決之法院復為本院，有本院被告
    前案紀錄表及如附表一各編號之判決書附卷可稽。本院就附
    表一編號1至4所示案件再為定應執行刑之裁判時，自應受前
    開判決所為定應執行刑內部界限之拘束，而應在上開已定應
    執行刑部分加計未定應執行刑之總和即有期徒刑部分於7年4
    月範圍內定應執行刑。茲聲請人依刑事訴訟法第477條第1項
    之規定，以本院為犯罪事實最後判決之法院，聲請就如附表
    一所示各罪所處之刑定應執行之刑，其聲請經核尚無不合，
    應予准許。經考量受刑人所犯如附表一編號1至4所示之罪均
    為罪質相近之違反兒童及少年性剝削防制條例即犯修正前違
    反兒童及少年性剝削防制條例第36條第2項之罪，且附表一
    編號1至4（共82罪）之犯罪時間係在103年間至106年7月間
    ，犯罪時間尚屬密切，惟審酌附表一編號1至4所示犯行之被
    害人數非寡，被害人均為年幼識淺之兒童、少年，嚴重影響
    各該被害人身心健康及人格發展，犯行復持續相當時日，亦
    僅與部分被害人達成和解，暨其所犯之不法內涵及侵害法益
    程度等情，並權衡其行為責任與整體刑法目的及相關刑事政
    策等因素；再參酌受刑人於111年11月18日向臺灣臺北地方
    檢察署檢察官提出之陳情書及針對本院函詢時就定應執刑所
    表示之意見（本院卷第143至153、157頁），爰裁定如主文
    所示之應執行刑。至受刑人雖請求將其得易科罰金部分（已
    執畢）與不得易科罰金部分一併定其應執行刑云云，惟卷附
    之「臺灣臺北地方檢察署依102年1月23日修正之刑法第50條
    調查受刑人是否聲請定應執行刑調查表」中(本院卷第9頁)
    ，受刑人並未就得易科罰金之部分併聲請定刑(未簽章及捺
    指印)，為此，聲請人僅就受刑人不得易科罰金之有期徒刑
    部分為本案定其應執行刑之聲請，至受刑人於函覆之陳述意
    見狀中所指有期徒刑得易科罰金部分，若確符合數罪併罰要
    件，要屬受刑人是否得另向檢察官請求向法院聲請合併定其
    應執行刑之問題，尚與本件定應執行刑無涉，附此說明。
據上論斷，應依刑事訴訟法第477條第1項，刑法第53條、第51條
第5款，裁定如主文。
中　　華　　民　　國　　111 　年　　12　　月　　5 　　日
                  刑事第二十五庭審判長法　官  邱滋杉
                                      法　官  邱瓊瑩
                                      法　官  劉兆菊
以上正本證明與原本無異。
如不服本裁定，應於收受送達後五日內向本院提出抗告狀。
                                      書記官  陳嬿如
中　　華　　民　　國　　111 　年　　12　　月　　5 　　日
附表一：
編號  1 2 3 罪名  兒童及少年性剝削防制條例 兒童及少年性剝削防制條例 兒童及少年性剝削防制條例 宣告刑  有期徒刑1年4月，共57罪 有期徒刑1年2月，共23罪 有期徒刑1年4月 犯罪日期  見附表二編號1 見附表二編號2 105年12月1日至同年月18日間某日 偵查機關年度案號  臺北地檢106年度偵字第25095、25096、25097、25453、25454、25455、25456、25457、27488號、同署107年度偵字第1998號   最後事實審 法院 臺灣高等法院 臺灣高等法院 臺灣高等法院  案號 109年度侵上訴字第87號 109年度侵上訴字第87號 109年度侵上訴字第87號  判決日期 110年11月4日 110年11月4日 110年11月4日 確定判決 法院 最高法院111年度台上字第733號判決以受刑人及檢察官上訴均違背法律上之程式駁回本院109年度侵上訴字第87號    案號     確定日期 111年3月10日 111年3月10日 111年3月10日 得否易科罰金  否 否 否 備註  ⑴臺北地檢111年度執字第1513號 ⑵編號1至3曾經本院111年度聲字第1707號裁定應執行有期徒刑6年，經最高法院111年度台抗字第898號裁定抗告駁回確定   
編號  4 (以下空白)  罪名  兒童及少年性剝削防制條例   宣告刑  有期徒刑1年4月   犯罪日期  104年7月7日至106年2月26日   偵查機關年度案號  臺北地檢106年度偵字第25095、25096、25097、25453、25454、25455、25456、25457、27488號、同署107年度偵字第1998號   最後事實審 法院 臺灣高等法院    案號 111年度上更一字第37號    判決日期 111年9月29日   確定判決 法院 臺灣高等法院    案號 111年度上更一字第37號    確定日期 111年10月25日   得否易科罰金  否   備註  臺北地檢111年度執字第5846號   

附表二：
編號 1  2 犯罪日期 ⑴105年3月間某日 ⑵104年間某日 ⑶104年11月6日 ⑷103年7月3日 ⑸104年5月4日前某日 ⑹103年7月27日 ⑺104年9月1日 ⑻105年11月27日 ⑼104年5月13日前 ⑽105年6月11日 ⑾105年4月6日前 ⑿105年6月15日 ⒀104年4月6日 ⒁104年2月22日前某日 ⒂104年2月25日 ⒃105年7至8月間某日 ⒄105年9月12日 ⒅103年7月26日 ⒆105年6月12日前後 ⒇103年12月25日前某日 105年4月5日 104年9月1日、同年月5日 105年7至8月間某日 104年3月1日前某日 104年4月6日前某日 104年2月21日前某日 104年間某日 104年2月21日後某日 104年5月5日前某日 103年7月6日前某日 105年9月11日 105年11月13日 104年間某日 104年12月20日、105年1月3日 105年間某日 104年2月27日 104年8月5日、同年月7日 106年2月9日前某日 103年7月10日、同年月11日 105年6月17日 106年7月29日前某日 104年間某日 104年3月1日前某日 104年2月19日 104年5月5日、同年月7日、同年月15日、同年月16日、同年月17日、同年月23日 104年5月23日 104年2月20日前某日 105年9月5日 103年間某日 104年2月20日前某日 104年2月22日前某日 104年4月6日前某日 105年7月10日前某日 103年7月26日 104年5月16日 104年4月11日前某日 103年7月8日 ⑴105年7月10日前某日 ⑵104年11月28日 ⑶105年12月23日前後 ⑷105年7至8月間某日 ⑸105年5至6月間某日 ⑹104年2月21日至104年3月1日間 ⑺105年間某日 ⑻105年7至8月間某日 ⑼104年4月7日前某日 ⑽105年3月間某日 ⑾103年7月4日前某日至103年7月6日 ⑿105年4月5日 ⒀103年10月2日 ⒁104年4月22日前某日 ⒂103年7月4日 ⒃106年2月25日前某日 ⒄104年2月25日前某日 ⒅103年5月22日前某日 ⒆104年5月8日 ⒇103年7月29日 104年2月25日前某日 105年1月15日 103年12月18日